臺灣桃園地方法院刑事判決　　　　　　　 96年度訴字第730號
公　訴　人　臺灣桃園地方法院檢察署檢察官
被　　　告　甲○○
　　　　　　　　　　國民
　　　　　　　　　　(現另案於臺灣桃園監獄執行中)
上列被告因違反毒品危害防制條例案件，經檢察官提起公訴（96
年度毒偵字第399 號），被告於本院準備程序進行中就被訴事實
為有罪之陳述，經本院告知簡式審判程序意旨，並聽取公訴人、
被告之意見後，由合議庭裁定依簡式審判程序審理，本院判決如
下：
    主  文
甲○○施用第一級毒品，處有期徒刑拾月。
    事  實
一、甲○○前因施用毒品案件，經臺灣桃園地方法院檢察署檢察
    官聲請觀察、勒戒，並經本院於民國93年8 月9 日以93年度
    毒聲字第1100號裁定令入勒戒處所觀察、勒戒，並因觀察、
    勒戒結果認有繼續施用毒品傾向，另經本院以93年度毒聲字
    第1244號裁定令入戒治處所強制戒治，嗣因強制戒治滿6 月
    ，成績評定為合格，由同署檢察官於94年5 月25日以94年度
    戒毒偵字第253 號為不起訴處分。甲○○復因施用毒品案件
    ，經同署檢察官於94年12月23日以94年度毒偵字第6566號提
    起公訴，經本院於95年3 月24日以95年度訴字第100 號判處
    有期徒刑7 月，並於95年4 月21日確定。又因施用毒品案件
    ，經臺灣高等法院於96年3 月1 日以96年上訴字第43號判處
    有期徒刑10月，尚未確定。甲○○於前開判決7 月確定部分
    經檢察官通知執行拒不到場而於95年8 月31日遭通緝。詎甲
    ○○仍不知悔改，基於施用第一級毒品之犯意，於95年9 月
    30日晚間約10時許之通緝期間內，在桃園縣桃園市○○路上
    某動遊樂場內，以將海洛因以水稀釋後置於注射針筒內再施
    打於手臂血管之方式，施用第一級毒品海洛因1 次，於施打
    完畢後隨即將注射針筒丟棄。惟甲○○為警於95年10月2 日
    上午緝獲，並於同日上午約11時21分許經警採集其尿液送驗
    後始悉上情。
二、案經桃縣政府警察局中壢分局報告臺灣桃園地方法院檢察署
    檢察官偵查後提起公訴。
    理  由
一、程序部分：本件被告甲○○所犯係死刑、無期徒刑或最輕本
    刑為三年以上有期徒刑以外之罪，其於準備程序中就被訴事
    實為有罪之陳述，經本院告知簡式審判程序之意旨，並聽取
    檢察官、被告意見後，由本院合議庭依刑事訴訟法第273 條
    之1 第1 項規定裁定由受命法官獨任進行簡式審判程序，合
    先敘明。
二、按觀察、勒戒或強制戒治執行完畢釋放後，5 年後再犯毒品
    危害防制條例第10條之罪者，仍適用初犯之規定，同條例第
    10條第3 項定有明文。其修正理由係觀察、勒戒或強制戒治
    執行完畢後5 年後再犯者，顯見前所實施之觀察、勒戒或強
    制戒治足以遮斷其施用毒品之癮，為期自新及協助其斷除毒
    癮，對5 年後再犯者，爰明定適用初犯之規定。故5 年內已
    經再犯，被依法追訴處罰，縱其第3 次（或第3 次以上）施
    用毒品之時間在初犯釋放5 年以後，即與前述5 年後再犯之
    情形有別。且因已於5 年內再犯，顯見其再犯率甚高，原實
    施觀察、勒戒或強制戒治，已無法收其實效，而無5 年戒斷
    期之存在，自無再經觀察、勒戒及強制戒治之必要，應得追
    訴處罰，最高法院95年度台非字第65號判決意旨可資參照。
    經查，被告甲○○前因施用毒品案件，經臺灣桃園地方法院
    檢察署檢察官聲請觀察、勒戒，並經本院於93年8 月9 日以
    93年度毒聲字第1100號裁定令入勒戒處所觀察、勒戒，並因
    觀察、勒戒結果認有繼續施用毒品傾向，另經本院以93年度
    毒聲字第1244號裁定令入戒治處所強制戒治，嗣因強制戒治
    滿6 月，成績評定為合格，由同署檢察官於94年5 月25日以
    94年度戒毒偵字第253 號為不起訴處分。復因施用毒品案件
    ，經同署檢察官於94年12月23日以94年度毒偵字第6566號提
    起公訴，經本院於95年3 月24日以95年度訴字第100 號判處
    有期徒刑7 月，並於95年4 月21日確定。又因施用毒品案件
    ，經臺灣高等法院於96年3 月1 日以96年上訴字第43號判處
    有期徒刑10月，尚未確定等情，有臺灣高等法院被告前案紀
    錄表附卷可參。依前開修正理由及判決意旨，自得逕行追訴
    處罰。檢察官據此逕行提起公訴，於法有據，亦合先敘明。
三、上揭犯罪事實，業據被告甲○○於警詢、本院行準備程序及
    審理中坦承不諱，復有桃園縣政府警察局中壢分局列管毒品
    人口尿液檢體採集送驗紀錄表、台灣檢驗科技股份有限公司
    濫用藥物尿液檢驗告在卷可稽。且「海洛因經注射入人體後
    ，約百分之八十於二十四小時內自尿中排出，一般而言，尿
    液中能否驗出嗎啡陽性反應與其投與量、投與途逕、採尿時
    間、個人體質及檢驗方法之靈敏度有關，國外曾有文獻報導
    注射六毫克之海洛因鹽酸鹽，其代謝物嗎啡之平均可檢出時
    限約為二十六小時。」，有行政院衛生署藥物食品檢驗局81
    年9 月8 日 (81) 藥檢壹字第8114885 號函在卷可稽。是有
    關海洛因之可檢出時間，與投與量、投與途逕、採尿時間、
    個人體質及檢驗方法之靈敏度有關，因上開情形不同而有差
    異。況依該函所示，係以注射6 毫克為試驗方法，如施用量
    劑更高或體質等上開原因，可檢驗出代謝物嗎啡之時限，當
    有可能更長於26小時。此觀憲兵司令部80年3 月25日 (80)
    鑑驗字第0999號函中早已認：「施用毒品者，其劑量之百分
    之八十於八小時內自尿中排出，二十四小時後剩餘量之百分
    九十再行排出，72小時後仍有微量排出，而因人體體質不同
    ，其排出時間亦會有差異，.... 。 」自明。是本案被告依
    其自承之施用時間至採集尿液時止之時間，僅稍長於上開行
    政院衛生署藥物食品檢驗局函所示「平均」可驗出時間，而
    仍在憲兵司令部上開函釋施用後可驗出海洛因之時限內，足
    以認定被告確有於95年9 月30日晚間約10時許施用第一級毒
    品海洛因之事實。故被告犯嫌洵堪認定，應依法論科。
四、核被告甲○○所為，係違反毒品危害防制條例第10條第1 項
    之施用第一級毒品罪。另被告雖屢犯施用毒品罪並經法院確
    定，已如事實欄所述，並有臺灣高等法院被告前案紀錄表在
    卷可稽，然並不成立累犯。爰審酌被告坦認犯行，態度良好
    ；然其數度因施用毒品為法院論罪科刑而仍不知悔改，亦不
    宜輕縱；所犯屬自戕行為，本案又僅查獲只有施用1 次毒品
    犯行及其他一切情狀，量處如主文所示之刑，以示懲戒。至
    其所自承之施用毒品器具即注射針筒1 支已於施用後丟棄之
    事實，業據被告於本院審理時供承在卷，顯已滅失，爰不另
    行宣告沒收，併此敘明。
五、據上論斷，依刑事訴訟法第273 條之1 第1 項、第299 條第
    1 項前段，毒品危害防制條例第10條第1 項，判決如主文。
案經檢察官丁俊成到庭執行職務。
中　　華　　民　　國　　96　　年　　4 　　月　　13　　日
                        刑事第六庭  法  官  崔  秉  君
以上正本證明與原本無異。
如不服本判決，應於判決送達後10日內向本院提出上訴狀（應附
繕本），上訴於臺灣高等法院。
      　　　　　　　　　　　　　　　書記官　劉  霜  潔
中　　華　　民　　國　　96　　年　　4 　　月　　13　　日
附錄
毒品危害防制條例第10條第1項
施用第一級毒品者，處 6 月以上 5 年以下有期徒刑。
施用第二級毒品者，處 3 年以下有期徒刑。
